臺灣臺南地方法院民事判決　　　　　　　 94年度訴字第706號
原　　　告　丙○○
訴訟代理人　何建宏　律師
被　　　告　甲○○
訴訟代理人　蘇建榮　律師
被　　　告　乙○○
上列當事人間請求清償借款事件，經本院於民國94年11月29日言
詞辯論終結，判決如下：
    主  文
被告乙○○應給付原告新台幣壹佰玖拾萬伍仟伍佰元，及其中新
台幣壹佰捌拾伍萬元部分，自民國九十四年四月二日起至清償日
止，按年息百分之五計算之利息。
原告其餘之訴駁回。
訴訟費用由被告乙○○負擔百分之三十二，餘由原告負擔。
本判決原告勝訴部分，於原告以新台幣陸拾萬伍仟貳佰元為被
告乙○○供擔保後，得假執行。
原告其餘假執行之聲請駁回。
    事  實
甲、原告方面：
一、聲明：求為判決(一)如主文第1項所示(二)被告甲○○應給付原
    告新台幣 (下同)4,0 60,000元，及其中4,000,000元部分自
    民國94年3月25日起至清償日止，按年息百分之5計算之利息
    (三)以供擔保為條件之假執行宣告。
二、陳述：
(一)被告甲○○部分：
  1.緣被告甲○○於90年7月10日向原告借款4,000,000元，約明
    每月9日應給付原告利息12,000元，即以年利率百分之3.6計
    算，未約定清償期限，但簽發同額支票乙紙為憑。因原告不
    想讓家人知借款乙事，遂商得被告乙○○同意，由乙○○前
    往合作金庫銀行新營分行開設「00000000-000000」號帳戶
    ，將開戶所用印章及存簿均交付原告保管使用，被告甲○○
    即自90年8月份起將每月利息匯入前開帳戶內由原告收受，
    迄93年10月11日以後，未再依約按月給付利息。
  2.雖被告甲○○辯稱兩造無任何金錢消費借貸契約，復未曾收
    受原告交付之4,000,000元借款，其所簽發之4,000,000元支
    票係交予另一被告乙○○擔保其向被告乙○○借款，並未曾
    向原告支付任何利息云云。惟：
  (1)本件被告係於90年7月10日向原告借得4,000,000元，與另一
    被告乙○○無關。此除被告甲○○不否認當日有收受4,000,
    000元借款外，並有原告分於90年7月6、9、10日分別自合作
    金庫銀行0000000000000號帳戶提領1,300,000元、1,400,00
    0元、1,400,000元，合計4,100,000元，而將其中4,000,000
    元於7月10日直接交付被告甲○○收受，同時取得被告甲○○簽發票載發票日為90年7月10日之同額支票1紙以為借款證
    明及清償借款支付工具為憑。而系爭支票上查無另一被告乙○○之背書，顯為被告甲○○直接交付原告收受，此常態事
    實亦有原告持有之支票正本足稽。
　(2)而被告甲○○自93年11月起即未按月支付利息，被告乙○○
    竟晚至94年7月15日，本案訴訟繫屬後，始以存證信函催告
    被告甲○○清償，如被告乙○○果為被告甲○○借款4,000,
    000元事件之出借人，又如其所稱是向原告借款轉借予被告
    甲○○，則背負對原告負債之壓力，其豈會對4,000,000元
    債權毫不在意，於被告甲○○未給付利息長達半年之久後始
    為催告？殊與常情有違。該存證信函不過為被告2人通謀虛
    偽之意思表示，以為訴訟防禦之用，不足憑採。
  3.關於被告甲○○抗辯原告所提出錄音帶部分：
  (1)原告提出之94年2月18日與被告對話錄音帶內容之真正為被
    告所不爭執，信為真實。而兩造對話時被告提及原告應先處
    理與被告乙○○之間事情，即為卷附被告乙○○94年3月22
    日寄送原告存證信函內所指其弟與原告間有關公司經營糾紛
    ，與本件借款無關。反而被告並未否認與原告間之借貸關係
    存在，只不過因與乙○○交情匪淺，利害關係一致，才故意
    違約不給付原告利息，以逼迫原告處理前開與乙○○弟間糾
    紛。
　(2)又原告雖無被告簽立之借據等直接證據，惟原告於94年2月1
    8日向被告催討返還本金利息時已明白告知為原告丙○○非
    被告乙○○，被告之前向原告丙○○借的4,000,000元，自
    11月份（93年）以後都沒有處理云云，原告與被告對話內容
    ，於主張對被告借款債權之意思表示上，清楚明確，對話發
    問內容並無迂迴，假設性問題，任何人一聽即知原告係以被
    告借款4,000,000元之債權人身分自居，倘被告確實未負欠
    原告借款債務，即應對原告主張之債權提出質疑或否認，而
    不會滿口允諾稱：「對啦，都要處理啦」，並於原告限期1
    個月內要求被告處理時猶稱：「好啦，好啦」等語，則被告
    已承認積欠原告4,000,000元債務無訛。至被告94年3月24
    日存證信函內容及訴訟上之抗辯，不過為事後與被告乙○○
    商量後，圖為免除對原告債務，始翻異前詞所為陳述，不足
    採信。
  (3)既錄音帶內容為被告所不爭執，自有形式上證據力，且依其
    內容判斷亦有證明兩造借貸關係存在之實質證據力，不容被
    告空言否認。
  4.被告抗辯90年7月10日係向乙○○借4,000,000元，非直接向
    原告借款，故與原告無借貸關係云云，非但與上開兩造對話
    錄音內容不符，且其提出乙○○匯款證明亦與卷附乙○○94
    年3月22日存證信函所稱向原告調2,650,000元，其再湊1,35
    0,000元，合計4,000,000元借予被告之過程不符，縱有4,00
    0,000元匯款事實，亦不能直認被告乙○○與被告甲○○有
    借款關係，或被告甲○○與原告間借貸關係不存在。
  5.被告甲○○質疑原告於90年7月6日提領1,300,000元後，尚
    於7月9日以金融卡提領4次共100,000元，顯見該被提領出之
    1,300,000元已花光，故不可能於7月10日借4,000,000元予
    被告云云，應未慮及該1,300,000元既為原告欲借予被告之
    用當然不能處分，只得另行提款支應其他金錢需求，所辯洵
    無理由。
(二)被告乙○○部分：
  1.緣被告乙○○於89年10月1日向原告貸借500,000元，期限1
    年，每月利息2,500元（即年利率百分之6），又於90年1月1
    5日再向原告貸借1,350,000元，每月應付原告6,750元，未
    定清償期限。往後，被告皆有按期給付利息，尤其90年10月
    1日其應依約清償500,000元借款時，因無力清償，兩造乃又
    約定被告得依原利息計算方式繼續支付利息，變更原清償期
    限之約定，直至93年10月份被告不再給付任何利息。
  2.被告乙○○並未出庭或以書狀表示意見，原告以卷附借據及
    匯款單，94年9月23日書狀及歷次陳述為借貸關係存在之主
    張及證明。
(三)本件兩造間之清償借貸法律關係或未定有返還期限，或原定
    有返還期限因兩造合意而變更為未定返還期限，原告已分別
    發函定期催告被告等2人返還，被告等均置之未理，則原告
    自得請求被告甲○○返還借貸之本金4,000,000元及返還期
    限屆至前依約已產生之利息（93年11月至94年3月，計5個月
    ）60,000元；另被告乙○○應返還借貸本金1,850,000元及
    依約應給付之利息55,500元（93年10月至94年3月，計6個月
    ）。
(四)本件兩造間未定返還期限之消費借貸法律關係，經原告分別
    以存證信函催告被告等應於函到後30日返還本金及依約應付
    之利息。其中被告甲○○於94年2月22日收受存證信函，迄
    未據返還借款，應自94年3月25日起負遲延責任；被告乙○○於同年3月2日收受前開存證信函，亦未據以返還借款，其
    應自同年4月2日起負遲延責任，而兩造就遲延給付之利息未
    約定利率，原告因此請求被告應給付自遲延給付起至清償日
    止依年利率百分之5計算之法定利息。
三、證據：提出支票、存摺、合作金庫銀行交易明細表各1份、
    借據2紙、台南永康郵局94南2月21日第133號、第134號存證
    信函各1紙、回執各2份、台南新營2支郵局94年3月22日第
    101號存證信函、電話通話明細清單、錄音帶及其譯文各1份
    為證。
乙、被告方面：
壹、被告甲○○部分：
一、聲明：請求判決駁回原告之訴。
二、陳述：
(一)被告於90年7月間確曾向被告乙○○貸得4,000,000元，並約
    定利息為月利率百分之0.3，以4,000,000元之本金計算，即
    每月被告甲○○應支付另一被告乙○○12,000元，被告甲○○依約均按月匯款至被告乙○○所指示之銀行帳戶內。
(二)原告所提出之錄音帶對話雖係被告甲○○本人聲音無誤，然
    對造原告所提出之譯文，顯有部分錄音帶內容『被告甲○○
    意指原告丙○○應先與另一被告乙○○處理借款』乙節遭原
    告隱匿未呈現在譯文內，又錄音帶內均由原告以誘導方式發
    問且未予被告甲○○完整陳述之機會，故原告所提錄音帶及
    錄音譯文於本件應無證據力。
(三)原告與被告乙○○間內部資金往來究竟為何？被告甲○○實
    不得而知，故被告甲○○於收受原告之催告清償借款之存證
    信函後，亦回以存證信函否認借款並懇請其提示支票，詎嗣
    後被告亦不曾再收受原告提示支票之任何函文。
(四)且本件被告甲○○對原告之請求實感莫名，被告僅向另一被
    告乙○○貸得4,000,000元，卻遭原告丙○○及被告乙○○
    （已清償400,000元）分別請求各4,000,000元，合計共8,00
    0,000萬元，這顯然違反公平正義，蓋被告自始即不否認有
    向被告乙○○貸得4,000,000元，然原告不能因與被告乙○○之內部資金發生變化，即由其向被告甲○○主張該4,000,
    000元之借款。否則，將來被告乙○○亦以匯款單據訴請被
    告清償借款時（已清償400,000元），被告該向何人要回公
    道。
(五)原告稱：『原告不想讓人知借款乙事，遂商得被告乙○○同
    意，由乙○○前往合庫銀行新營分行開設「00000000-00000
    0」號帳戶』乙節，顯有違經驗法則及論理法則，蓋將自己
    帳戶4、5百萬新台幣領出後帳戶所剩無幾，家人何以就不會
    發現？況如以現金收息方式豈非家人更不容易知情，故原告
    以此為由稱被告按月匯款12,000元予被告乙○○之利息乃被
    告支付予原告之利息錢，實屬無稽之談。
(六)原告稱：4,000,000元係分3次提領，提領後錢則放置家中，
    待90年7月10日再一次以現金給付被告，然被告上開陳述顯
    有違經驗法則，蓋原告不於90年7月10日一次提領4,000,000
    元，反而以如此繁複且危險之方式領款？已不可思議！再者
    ，由原告領款帳戶之交易明細表可知於90年7月6日家中應有
    提領之款項1,300,000元，則既然有現金款項，又何須於7月
    9日再以金融卡提款分4次提領共100,000元，顯然原告於7月
    6日所提領之現金1,300,000元早已運用殆盡，否則何須再以
    金融卡領款？基此，原告又何來於90年7月10日尚有4,000,0
    00元款項交予被告，故原告稱以4,000,000元交被告，顯屬
    杜撰，不堪採信。
三、證據：提出台南西港郵局94年3月24日第00008號、台南新營
    (2)民治路郵局94年7月18日第193號存證信函各1份、郵政國
    內匯款執據1紙、存款憑條3份為證，並願協同原告丙○○就
    『原告是否曾於民國90年7月10日將現金新台幣4,000,000
    元在被告家中交付被告』乙節，至調查局接受測謊。
貳、被告乙○○部分：
    被告未於言詞辯論期日到場，亦未提出準備書狀作何聲明或
    陳述。
丙、本院依職權勘驗原告提出之錄音帶內容。
    理  由
一、本件被告乙○○未於言詞辯論期日到場，核無民事訴訟法第
    386條各款所列情形，爰依原告聲請，就被告乙○○部分由
    其一造辯論而為判決。
二、原告起訴主張：緣被告甲○○於90年7月10日向原告借款4,
    000,000元，約明每月9日應給付原告利息12,000元，即以年
    利率百分之3.6計算，未約定清償期限，但簽發同額支票乙
    紙為憑，因原告不想讓家人知借款乙事，遂商得被告乙○○
    同意，由乙○○前往合作金庫銀行新營分行開設「00000000
    -000000」號帳戶，將開戶所用印章及存簿均交付原告保管
    使用，被告甲○○即自90年8月份起將每月利息匯入前開帳
    戶內由原告收受，迄93年10月11日以後，未再依約按月給付
    利息。被告乙○○則於89年10月1日向原告貸借500,000元，
    期限1年，每月利息2,500元（即年利率百分之6），又於90
    年1 月15日再向原告貸借1,350,000元，每月應付原告6,750
    元，未定清償期限。往後，被告皆有按期給付利息，尤其90
    年10 月1日其應依約清償500,000元借款時，因無力清償，
    兩造乃又約定被告得依原利息計算方式繼續支付利息，變更
    原清償期限之約定，直至93年10月份被告乙○○不再給付任
    何利息，惟被告2人屢經催討，均拒不清償，爰消費借貸關
    係，請求判決如聲明所示等語。
三、被告甲○○則辯稱：其於90年7月間係向被告乙○○貸得4,0
    00,000元，並約定利息為月利率百分之0.3，以4,000,000元
    之本金計算，即每月被告甲○○應支付被告乙○○12,000元
    ，被告甲○○依約均按月匯款至被告乙○○所指示之銀行帳
    戶內，並未與原告有任何借貸關係等語。
四、兩造不爭執事項：
(一)支票號碼：BI0000000，付款人台南區中小企業銀行西港分
    行，票載發票日90年1月10日，面額4,000,000元之支票為被
    告甲○○所簽發。
(二)被告乙○○於90年7月2日向合作金庫銀行新營分行申辦帳號
    ：0000000-000000號之綜合存款帳戶。
(三)原告於94年2月21日以存證信函第133號、第134號分別向被
    告被告乙○○、甲○○催討系爭借款，並於94年2月22日送
    達被告甲○○，94年3月2日送達被告乙○○。
(四)兩造對於錄音帶內容為原告與甲○○對話之內容不爭執。
(五)原告對被告於94年8月30日所提答辯狀所附證物存證信函2份
    、郵政國內匯款執據1紙之真正不爭執，寄給原告部分之存
    證信函原告確實有收受。
五、本院得心證之理由：
(一)被告甲○○部分：
  1.按當事人主張有利於己之事實者，就其事實有舉證之責任，
    民事訴訟法第277條前段定有明文。故民事訴訟如係由原告
    主張權利者，應先由原告負舉證之責，若原告先不能舉證，
    以證實自己主張之事實為真實，則被告就其抗辯事實即令不
    能舉證，或其所舉證據尚有疵累，亦應駁回原告之請求 (最
    高法院17年上字第917號判例參照)。次按請求履行債務之訴
    ，除被告自認原告所主張債權發生原因之事實外，應先由原
    告就其主張此項事實，負舉證之責任，必須證明其為真實後
    ，被告於其抗辯事實，始應負證明之責任，此為舉證責任分
    擔之原則 (最高法院43年台上字第377號判例參照)。再按消
    費借貸契約為要物契約，因借用物之交付而生效力。甲提出
    借據（借用證），如未表明已收到借款，尚不足證明其交付
    借款之事實，如經乙爭執，仍須就交付借款之事實負舉證責
    任(最高法院69年度第27次民事庭會議決議參照)。
  2.原告前開主張與被告甲○○間之借款關係，固提出支票、存
    摺各1份、借據2紙、存證信函、回執各2份為證，惟為被告
    甲○○所否認，依前揭關於舉證責任分配之說明，自應由原
    告就借款已交付，兩造間已成立消費借貸契約之事實負舉證
    之責，惟查：
  (1)原告雖持有支票號碼：BI0000000、付款人台南區中小企業
    銀行西港分行，票載發票日90年1月10日，面額4,000,000
    元之支票乙紙，且被告甲○○對該支票為其所簽發之事實亦
    不爭執，惟已否認係因借款而簽發交付被告乙○○收執，並
    非向原告借款時所交付，且其辯稱4,000,000元係向被告乙○○借款之事實，亦有提出存款憑條3紙為據，並非憑空虛
    構。而一般人持有支票之原因甚多，或因買賣、或因借貸，
    甚或因借票而持有，其原因甚多，而如由被告乙○○交付，
    被告乙○○或係因原告未特別要求，而未於支票背面背書之
    情形下交付予原告，並不因原告持有該張支票其後無被告乙○○之背書，而得反推該支票非經被告乙○○轉讓交付而來
    。況支票為無因證券，性質上為一種付款之工具，本即具有
    流通性，縱認係被告甲○○直接交給原告收執，其亦可能基
    於兩造間之買賣、贈與或擔保或付款，不一而足，原告執有
    該紙支票，既不能為其已交付借款予被告甲○○之證明，亦
    不能因原告持有該紙支票，即認定原告執有該支票之原因關
    係，係基於兩造間之消費借貸契約而來，而認定兩造間已成
    立系爭消費借貸契約。
  (2)又原告主張其借予被告之款項係分別於90年7月6、9、10日
    ，自合作金庫銀行0000000000000號帳戶中先後分3次，分別
    領出1,300,000元、1,400,000元、1,400,000元，而將其中
    之4,000,000元借予被告甲○○云云，雖提出該銀行交易明
    細表1份為證，然原告所指稱之借款總額合計為4,100,000元
    ，已與其所述借予被告甲○○之金額不符，原告又未能交待
    溢領100,000元之用途。且若兩造係約定於90年7月10日交付
    借款4,000,000元，則原告何以提前於當月6日即領款1,300,
    000元現金，並將其置於身旁，而不懼遺失或遭竊？更且其
    於90年7月6日第1次領款時，帳戶內尚有5,131,059元之存款
    ，除前開3次領款外，其間僅有以金融卡領取4次共計100,00
    0之金額等情，有上開交易明細表可考，原告亦自承先前所
    領取之1,300,000元至同年10日交付被告甲○○之前，亦未
    曾動用，保留專供作借款予被告甲○○之用，顯見原告其他
    存款並無急用而有保留之必要，則其何以不於7月10日交款
    當日再一次提領4,000,000元款項，竟先於90年7月6日以現
    金提領1,300,000元，待相隔數日，始又於90年7月9、10日
    各提領1,400,000元現金，如此無意義之分次提領豈非違反
    常理。更且，借款金額高達4,000,000元，數目非小，為防
    遺失或遭竊，徵之一般常情，借貸雙方多會選擇以匯款或支
    票方式交付，原告捨此不為，竟均以現金提領，且無端相隔
    數日分3次各提領100餘萬元之現金後，再一次以4,000,000
    元之現金交付被告甲○○，亦有違常情，原告前開關於交付
    借款之事實，實違反常理，已難令人採信。況被告甲○○已
    否認有收受原告前開款項之交付，縱原告有前開領款行為，
    其仍須就開款項即係交付予被告甲○○4,000,000元借款之
    事實負舉證之責。
  (3)再被告甲○○匯入利息之帳戶，為被告乙○○所有，常態上
    被告甲○○匯入該帳戶內之款項，應係支付予被告乙○○之
    款項，原告若主張因不想讓家人知借款乙事，遂商得被告乙○○同意，由乙○○前往合作金庫銀行新營分行開設「0000
    0000-000000」號帳戶，將開戶所用印章及存簿均交付原告
    保管使用之事實，因屬異態事實，應由原告負舉證之責，惟
    原告始終未能證明該帳戶係由被告乙○○同意其借用之事實
    ，其主張已不可採。且如依原告所述，該帳戶係因系爭借款
    乙事，而商請被告乙○○開戶，專為供被告甲○○匯入利息
    之用，然徵之該帳戶存摺，其於90年7月2日開戶後，除被告
    甲○○匯入之12,000元利息外，期間尚有多筆不明之支出與
    存入款項，已顯非專供被告甲○○匯入利息之用。而原告係
    自其帳戶中所餘5,131,059元之存款提領其中之4,000,000元
    之現金借予被告甲○○，有往來明細紀錄可查，並非原告所
    有類似私房錢此類不易查得之款項，原告自帳戶中領取近5
    分之4存款，尚且不懼家人自提款紀錄中發現而追問，豈有
    所謂因不想讓家人知借款乙事，始商得被告乙○○同意，由
    乙○○前往開設帳戶，將開戶所用印章及存簿均交付原告使
    用之情，前後行為相較，後者所述豈非矛盾。
  (4)至原告所提出之錄音帶對話內容中，雖被告甲○○對原告指
    稱向其借款乙情，未直接予以否認，有原告提出之電話通話
    明細清單、錄音帶及其譯文各1份為證，被告甲○○亦不否
    認確實為其與原告間之對話。然經本院勘驗該錄音帶內容結
    果，原告所提出之錄音帶譯文，對原告要求被告甲○○處理
    系爭借款乙事時，被告甲○○表示要原告『和「阿嶔」那』
    處理呼好 (台語)等語之對話，原告並未將『和「阿嶔」那
    』等語為詳實翻譯等情，有本院勘驗筆錄可憑，已有刻意隱
    瞞被告甲○○要求原告應與被告乙○○處理系爭4,000,000
    元借款債務之錄音帶內容，已有未能真實呈現證據內容之舉
    ，且於該錄音帶中，被告甲○○對原告所提問題時，大多時
    候以「嗯」、「對啦」、「會啦」等敷衍用語應對，雖對原
    告指稱4,000,000元係兩造間之債務問題時，未直接否認，
    然由被告甲○○當時要求原告應與被告乙○○處理本件借款
    債務，再參酌被告甲○○當時以「嗯」、「對啦」、「會啦
    」等敷衍用語應對之情，則被告甲○○當時之所以未直接予
    以否認，應係認此為原告與被告乙○○間之關係，故於電話
    中以敷衍態度對之而已，並不足憑此認定被告甲○○就兩人
    間有4, 000,000元之借款債務已為有承認之意思，故原告憑
    該錄音帶對話內容，亦不足以認定被告甲○○已於訴訟外就
    兩造間已成立系爭4,000,000元之消費借貸契約之事實為自
    認。
  (5)另依原告提出之合作金庫銀行交易明細表所示，雖被告甲○○自93年11月份起，即未再匯12,000元至被告乙○○之前開
    帳戶內，而被告乙○○迄94年7月18日始以台南新營(2)民治
    路郵局第193號存證信函催告原告等情，有被告甲○○提出
    之上開存證信函可稽，然被告甲○○其間於93年12月22日已
    先有匯款400,000元予被告乙○○以償還部分債務等情，有
    被告甲○○提出之郵政國內匯款執據1紙可憑，或因被告甲○○已先有部分還款，致被告乙○○不急於催討其餘款項，
    且被告乙○○、甲○○於原告於94年2月21日以台南永康郵
    局第133號、第134號存證信函向其催討債務時，已隨即分別
    於94年3月22日以台南新營2支郵局第101號存證信函、同年3
    月24日台南西港郵局第00008號存證信函，函覆原告此筆借
    款為被告甲○○向被告乙○○所借用等情，有原告與被告甲○○提出之前開存證信函可憑，若被告2人有意通謀為虛偽
    表示，實無庸迨至原告起訴後之94年7月18日再以新營(2)民
    治路郵局第193號存證信函為之，故原告主張被告乙○○於
    94年7月18日所發之存證信函，不過為被告2人通謀虛偽之意
    思表示，以為訴訟防禦之用雲云，尚嫌率斷。更且若該債務
    係被告2人間之債務關係，就該債務乙○○欲於何時，以何
    方式向被告甲○○催討，本即被告乙○○可自行決定，要不
    能因其以存證信函催討時，間隔被告甲○○逾期償還利息已
    有相當時日，而逕認兩人間關於債務關係上即係通謀虛偽意
    思表示。
  3.綜上，原告所舉之證據，均不足以證明其曾交付借款4,000,
    000元予被告甲○○，而與其成立消費借貸契約之事實，則
    原告本於消費借貸契約，請求被告甲○○返還借款及利息，
    即屬無據。
(二)被告乙○○部分：
  1.按借用人應於約定期限內，返還與借用物種類、品質、數量
    相同之物，未定返還期限者，借用人得隨時返還，貸與人亦
    得定一個月以上之相當期限，催告返還，又給付無確定期限
    者，債務人於債權人得請求給付時，經其催告而未為給付，
    自受催告時起，負遲延責任。遲延之債務，以支付金錢為標
    的者，債權人得請求依法定利率計算之遲延利息，民法第47
    8條、第229條第2項前段、第233條第1項前段分別定有明文
    。
  2.原告主張被告乙○○先於89年10月1日向原告貸借500,000元
    ，期限1年，每月利息2,500元，又於90年1月15日再向原告
    貸借1,350,000元，每月應付原告6,750元，則未定清償期限
    ，前者被告乙○○於90年10月1日其應依約清償500,000元借
    款時，因無力清償，兩造乃又約定被告乙○○得依原利息計
    算方式繼續支付利息，變更原清償期限之約定，詎被告乙○○至93年10月份逾期未給付利息，經其定一個月期限催告，
    被告乙○○於94年3月2日收受該存證信函，逾期仍未清償之
    事實，業據提出借據2紙、台南永康郵局94南2月21日第133
    號存證信函及其回執各1紙為證，被告乙○○自本院94年7月
    26 日第1次言詞辯論期日通知時起，迄94年11月29日言詞辯
    論終結時止，期間多次經合法通知，有送達證書附卷可稽，
    惟均未於言詞辯論期日到場，已堪認其於相當時期受合法通
    知，而於言詞辯論期日不到場，亦未提出書狀為任何聲明或
    陳述，依民事訴訟法第280條第3項準用同條第1項之規定，
    視同對原告之主張自認，自堪認原告此部分之主張為可採。
  3.從而，原告依消費借貸契約之法律關係，請求被告乙○○給
    付借款1,850,000元，及自93年10月至94年3月計6個月累欠
    之利息55,500元[(2500+6750)×6=55500]，暨1,850,000元
    借款本金部分自原告定期催告被告乙○○於30日內給付，屆
    期 (被告乙○○於94年3月2日收受存證信函之催告，起算30
    日之期間，應於94年4月1日屆滿)未給付之翌日即94年4月2
    日起至清償日止，按年息百分之5計算之法定遲延利息，為
    有理由，應予准許。
六、綜上所述，原告主張與被告甲○○間有消費借貸關係，既經
    被告甲○○否認有交付借款與成立消費借貸契約之事實，原
    告對此部分之事實，即應負舉證之責，其既不能舉證證明與
    被告甲○○間之消費借貸契約成立，則其主張即屬不可採。
    至其與被告乙○○間之借貸關係，原告既已提出證據證明，
    並經被告乙○○於相當時期受合法通知，未於言詞辯論期日
    到場，亦未提出書狀為任何聲明或陳述，視同對原告主張之
    事實為自認，則原告此部分之請求，即有理由。從而，原告
    依消費借貸之法律關係，請求被告甲○○應給付4,060,000
    元，及其中4,000,000元自民國94年3月25日起至清償日止，
    按年息百分之5計算之利息，為無理由，不應准許，而對被
    告乙○○部分，請求判決如主文第1項所示，則為有理由，
    應予准許。
七、又原告陳明願供擔保，聲請宣告假執行，就其勝訴部分核無
    不合，爰酌定相當擔保金額准許之。至其敗訴部分，假執行
    之聲請，失所附麗，應併予駁回。
八、至被告甲○○聲明願協同原告丙○○就『原告是否曾於民國
    90年7月10日將現金新台幣4,000,000元在被告家中交付被告
    』乙節，至調查局接受測謊等語，因本件判決結果已臻明確
    ，前開聲明本院斟酌後，認無必要，附此說明。
九、結論：原告之訴為一部有理由，一部無理由，依民事訴訟法
    第385條第1項前段、第79條、第85條第1項但書，第390條第
    2項，判決如主文。
中　　華　　民　　國　　94　　年　　12　　月　　13  　日
                  民事第四庭    法　官　高榮宏
以上正本係照原本作成。
如對本判決上訴，須於判決送達後20日內向本院提出上訴狀。
中　　華　　民　　國　　94　　年　　12　　月　　13　　日
                                書記官　李培聞
